臺灣板橋地方法院民事判決　　　　　　　　94年度親字第23號
原　　　告　丙○○
　　　　　　　　　　　　之3
被　　　告　乙○○　　暫名，.
兼法定代理　甲○○
人　　　　　　　　　　　室現.
當事人間請求否認子女事件，本院於中華民國94年6 月14日言詞
辯論終結，判決如左：
    主    文
確認被告乙○○（即丙○○於民國94年1 月1 日7 時58分在國立
台灣大學醫學院附設醫院出生之女嬰）非原告丙○○自被告甲○○受胎所生之婚生子女。
訴訟費用由被告負擔。
    事實及理由
一、原告主張：原告與與大陸地區人民即被告甲○○於民國89年
     7 月22日結婚，婚後被告曾來台，兩造於93年8 月10日離
     婚，離婚後被告於93年9 月間返回大陸後，即未再來台灣
     ，原告並於離婚後之94年1 月1 日生下被告乙○○，依法
     雖推定為原告與被告甲○○所生。惟原告與被告甲○○於
     被告乙○○出生前一年多就無同居之事實，實際上被告乙○○係原告與訴外人黃啟軒所生之子女（原告與訴外人黃
     啟軒已於94年1 月9 日結婚），爰依民法第1063條之規定
     ，提起否認子女之訴。並聲明：確認被告乙○○非原告自
     被告甲○○受胎所生之婚生子。
二、被告方面：被告經合法通知，未於言詞辯論期日到場，亦未
    提出書狀作何聲明或陳述。
三、原告主張其與被告甲○○於89年7 月22日結婚，嗣雙方於93
    年8 月10日離婚，離婚後被告於93年9 月間返回大陸後，即
    未再來台灣，原告並於離婚後之94年1 月1 日生下被告乙○○，依法雖推定為原告與被告甲○○所生，惟原告與被告甲○○於被告乙○○出生前一年多就無同居之事實，實際上被
    告乙○○係原告與訴外人黃啟軒所生之子女（原告與訴外人
    黃啟軒已於94年1 月9 日結婚）之事實，業據原告出戶籍謄
    本一件、被告乙○○之出生證明書一件、國立台灣大學醫學
    院附設醫院診斷證明書一件、血緣鑑定報告書一件為證。並
    經本院之職權向內政部警政署入出境管理局查詢被告甲○○
    之入出境資料屬實，有其入出境紀錄一份在卷足參。又依前
    開鑑定單位報告單鑑定結果，依檢驗之ＤＮＡ點位，皆無法
    排除黃啟軒與丙○○之女（即被告乙○○94年1 月1 日生）
    之血緣關係，其親子關係蓋率值為為百分之99‧994839以上
    ，亦有上開血緣鑑定報告書附卷可參。被告乙○○與訴外人
    黃啟軒既有高達百分之99‧994839以上之機率具有親子血緣
    關係，自堪認原告主張被告乙○○非原告自被告甲○○受胎
    所生，要屬真實，堪以採信。
五、按從子女出生日回溯自181 日起至第302 日止為受胎期間；
    能證明受胎回溯在前項第302 日以前者，以其期間為受胎期
    間。又妻之受胎，係在婚姻關係存續中者，推定其所生子女
    為婚生子女；前項推定，如夫妻之一方能證明妻非自夫受胎
    者，得提起否認之訴，但應於知悉子女出生之日起，一年內
    為之，民法第1062條、第1063條分別定有明文。經查，本件
    原告於94年1 月1 日產下被告乙○○之時，依法雖應推定被
    告乙○○為原告與被告甲○○所生之婚生子女，然參以前開
    ＤＮＡ血緣鑑定報告書鑑定結果，被告乙○○與案外人黃啟
    軒間具有親子血緣關係，被告乙○○實非原告自被告甲○○
    受胎所生。從而，原告於被告乙○○94年1 月1 日出生後一
    年內提起本件否認子女之訴，於法洵屬有據，應予准許。
六、訴訟費用裁判之依據：民事訴訟第78條、第85條第1 項。
中　　華　　民　　國　　94　　年　　6 　　月　　28　　日
                        家事法庭  法  官  劉大衛
右正本證明與原本無異。
如對本判決不服，應於判決送達後20日內向本院提出上訴狀。
中　　華　　民　　國　　94　　年　　6 　　月　　28　　日
                                  書記官  李錦輝
